【裁判字號】    98,上易,2124
【裁判日期】    981111
【裁判案由】    恐嚇等
【裁判全文】
臺灣高等法院刑事判決                98年度上易字第2124號
    上  訴  人  臺灣士林地方法院檢察署檢察官
    上  訴  人
    即  被  告  乙○○
                        號4.
    選任辯護人  陳志揚  律師
    被      告  甲○○
                         (
                丙○○
上列上訴人因被告恐嚇等案件，不服臺灣士林地方法院98年度易
字第129 號，中華民國98年6月30日第一審判決（起訴案號：臺
灣士林地方法院檢察署98年度偵字第1600號），提起上訴，判決
如下：
    主      文
上訴駁回。
    犯罪事實及理由
壹、本院審理結果，認第一審以被告甲○○、丙○○共同犯附件
    原審判決書（下稱附表）一、二各罪，各處刑如附表三，均
    應執行有期徒刑4 年；被告乙○○共同犯附表一各罪，各處
    刑如附表三，應執行有期徒刑3 年，認事用法及量刑均無不
    當，應予維持，並引用附件第一審判決書記載的犯罪事實、
    證據及理由。
貳、公訴人上訴意旨略以：
一、原審分別宣告被告甲○○及丙○○各觸犯6 次竊盜罪、4 次
    恐嚇取財罪及3 次恐嚇取財罪未遂，均共處有期徒刑78月，
    相當於6 年6 月；認定被告乙○○觸犯4 次竊盜罪及3 次恐
    嚇取財罪，共處有期徒刑59月，相當於4 年11月；而原判決
    僅分別定被告三人應執行有期徒刑4 年、4 年及3 年，即有
    期徒刑48月及36月，實嫌過輕，難收懲儆之效。
二、被告三人均曾因竊盜罪而併宣告強制工作執行完畢，竟仍重
    操舊業實行同種類犯行，足證被告等確實均有犯罪習慣。
    被告甲○○、丙○○觸犯竊盜罪的宣告刑合計達40月；被告
    乙○○竊盜罪的宣告刑也達24月，符合竊盜犯贓物犯保安處
    分條例規定的強制工作要件。
    起訴書具體求處宣告強制工作，原審未予宣告強制工作不啻
    鼓勵竊盜贓物犯應併多犯其他罪名，以避免被宣告強制工作
    等語。
參、被告乙○○上訴意旨略以：
一、原審並未直接認定被告乙○○與甲○○、丙○○之間有何犯
    意聯絡及行為分擔。
    原審引用被告丙○○98年1 月13日警詢的供述作為被告乙○○犯行的唯一論據；但被告丙○○的供詞反覆不一。
二、卷證是否足以證明被告乙○○與甲○○、丙○○自97年10月
    間起共組竊車勒贖集團、被告乙○○是否知悉甲○○與丙○○行為目的在於竊車、被告乙○○對於甲○○等事後以電話
    向車主勒贖的行為，有無居間協助甚至指導同案被告丙○○
    。依被告甲○○的供述得證被告乙○○確實未參與本案犯行
    。原審不採此等有利於被告的證據，卻未論述被告丙○○反
    覆不一的供述何以值得採信，即據以對被告乙○○論罪科刑
    。
三、被告乙○○98年1 月7 日的計程車日報表記載縱與事實有所
    出入；但同案被告甲○○既已供明被告乙○○並不知悉被告
    甲○○竊車及事後勒贖等事實，即不足以作為認定犯罪事實
    的積極證據等語。
肆、被告乙○○及辯護人於本院僅爭執同案被告丙○○警詢的供
    述屬於審判外的陳述，無證據能力。
    經查：
    被告丙○○於警詢所為涉及共同被告乙○○犯罪的供述，本
    質上雖屬於證人的證述；但共同被告丙○○已經原審依法具
    結為證，並經檢察官、被告及辯護人交互詰問檢視其證言。
    參酌最高法院96年度台上字第3923號判決意旨，被告丙○○
    於警詢關於共同被告乙○○的供述，已取得經合法調查得作
    為證據的資格。
    因此，被告丙○○警詢供述的內容與原審相符的部分自應有
    證據能力；至於其供述的內容與原審不符的部分，已經原審
    斟酌其警詢筆錄製作的時間與行為時間相距較近，記憶應較
    於原審時清晰，且顯然是較無外力干擾或介入而為的陳述，
    且無證據足認被告丙○○於警詢所為陳述屬於公務員違背法
    定程序所取得。應認被告丙○○於警詢的供述具有可信性的
    特別情況，且為證明犯罪事實存否的必要事項，應認具有證
    據能力。
    被告及辯護人對於共同被告甲○○警詢的供述證據能力並不
    爭執；而卻於迄今未能具體指明共同被告丙○○的警詢證言
    有何顯不可信的情況下，趨吉避凶選擇性地爭執共同被告丙○○的警詢供述不具證據能力，應有誤會。
伍、就上訴意旨，補充判決理由如下：
一、被告丙○○、甲○○均曾具狀上訴，陳述的上訴理由分別為
    「原判決理由及證據符實，坦承犯行，請求從輕量刑」、「
    深知悔悟、坦誠認錯，請求依刑法第59條酌減刑罰」等語。
    嗣經被告甲○○供述原判決對於被告三人的論罪科刑並不冤
    枉並當庭撤回上訴之後，被告丙○○也於審理期日撤回上訴
    。
    足證原審認定被告乙○○與甲○○、丙○○就所判決的犯罪
    事實具有犯意聯絡、行為分擔，屬於共同正犯，並無違誤。
二、被告丙○○於警詢針對詢問均一一平實陳述；而被告甲○○
    的警詢供述除了承認下手行竊車輛的犯行之外，其餘犯罪事
    實則均推諉予被告丙○○；甚至否認對於附表二的犯罪事實
    知情，也否認共同被告柯水順的參與。
    因此，被告丙○○的警詢陳述可信性高於被告甲○○的警詢
    供述，可以認定。原審採信被告丙○○的警詢供述作為認定
    犯罪事實的依據，合於採證原則。
    被告丙○○純淨的警詢之後，於偵審期間因與被告甲○○同
    受羈押，礙於情面而為的閃爍供詞，似乎有所出入，尤其關
    於所得贓款的分配情形；但被告丙○○陳述關於被告乙○○
    不僅對於竊車犯行知情，且分擔接送行為，並進而教導被告
    丙○○如何撥打勒贖電話等情，則始終明確指訴。
    被告乙○○上訴理由認為被告甲○○的證言是有利於已的供
    述；但上訴理由狀第5 頁摘錄的被告甲○○偵查中的供述，
    也明白記載：「（問：在何處認識阿裕？）泰源。（問：既
    然如此他應該知道你在偷車？）他只知道我會偷車。」則被
    告乙○○既然知情且分擔載送被告甲○○等自三峽前往本案
    台北市各地竊車的犯行，被告乙○○辯稱於本案全然不知情
    ，其應受無罪宣告等語，即無可採信。
    而被告乙○○對於先行竊車之後再以車內尋得的車主相關資
    料，電話勒贖被害車主等後續犯罪行為，知情且參與等情，
    並經共同被告丙○○於警詢指訴綦詳，被告乙○○否認犯行
    的辯解，不能採信。
三、行為人對於財產犯罪所得贓款如何分配花費，雖與犯罪構成
    件無關；但被告乙○○是被告甲○○的獄友，於本案之前，
    被告乙○○與丙○○並不相識（本院98年9 月18日及同年9
    月25日準備程序筆錄均第3 頁）。事實顯示，被告乙○○的
    交通工具是犯行遂行的重要關鍵，並且是應被告甲○○的聯
    繫而參與；參酌被告甲○○、丙○○及乙○○或柯水順於本
    案各次犯行所處的地位及分工的角色，被告甲○○證稱前後
    只付予被告乙○○車資新台幣（下同）1 千元（本院審判筆
    錄）、被告丙○○於本院供稱其分得所有贓款的半數（本院
    98年9 月18日準備程序筆錄4 ），均顯然違常；況且被告丙○○前述其分得所有贓款的半數一情，已經被告甲○○否定
    （本院98年10月2 日準備程序筆錄3 ）。
    更加證明被告甲○○、丙○○自警詢之後以迄本院審理刻意
    為不一陳述，彼此迴護共同被告；而其實丙○○於警詢供稱
    ：「贓款得手後你與甲○○、阿裕如何分贓？我是如果有
    10000 塊就分得2000，至於甲○○跟阿裕怎應分帳我不清楚
    。」等語（聲拘卷23即偵卷27），應認合於實情，符合情理
    ，可以採信。
四、被告乙○○其餘辯解、被告甲○○坦承犯行卻於本院結證迴
    護被告乙○○的證言，無可採信，且無礙於犯罪事實認定，
    不須再一一論駁。
五、刑法第51條第5 款前段規定：「宣告多數有期徒刑者，於各
    刑中之最長期以上，各刑合併之刑期以下，定其刑期。」
    被告甲○○、丙○○及乙○○於原判決的宣告刑最長期分別
    為7 月、7 月及8 月；各刑合併刑期則各為6 年6 月、6 年
    6 月及4 年11月。原審定其等應執行刑分別為4 年、4 年及
    3 年。合於法律規定，且應認合宜。
六、被告三人均坦承曾經強制工作保安處分執行完畢，並有其等
    本院前案紀錄表可憑。
    被告等再次實行同種類本案各犯行，並且被告丙○○、甲○○均靠擄車勒贖分得的贓款維生，被告乙○○「據聞『有時
    』有在開計程車」（聲拘卷23），雖足認均仍有犯罪習慣；
    念及被告甲○○、丙○○於原審雖避重就輕地坦承犯行，但
    於本院終因畏懼刑罰而均坦承認罪；被告乙○○雖始終否認
    犯罪，參酌被告乙○○參與的程度及分工的角色、被告甲○○供稱實行20幾次犯行，共獲利20幾萬元，雖與被告丙○○
    供述幾乎每星期1 、3 、5 實行犯行，每次至少2 輛車（聲
    拘卷23、33、36）的事實相符；但本案經判決的犯罪事實既
    只有附表一、二共7 次，犯罪所得共7 萬元，應認可以一體
    給予被告三人法的寬恕，不另宣告強制工作。
陸、被告乙○○上訴無理由，應駁回上訴。基於如上論述，併駁
    回檢察官的上訴。
柒、適用法律：刑事訴訟法第373 條、第368 條、第364 條。
中    華    民    國    98    年    11    月    11    日
                  刑事第六庭  審判長法  官  林堭儀
                                    法  官  吳淑惠
                                    法  官  郭豫珍
以上正本證明與原本無異。
不得上訴。
                                    書記官  胡勤義
中    華    民    國    98    年    11    月    12    日
附錄：本案論罪科刑法條全文
中華民國刑法第321條
（加重竊盜罪）
犯竊盜罪而有左列情形之一者，處 6 月以上、 5 年以下有期徒
刑：
一、於夜間侵入住宅或有人居住之建築物、船艦或隱匿其內而犯
    之者。
二、毀越門扇、牆垣或其他安全設備而犯之者。
三、攜帶兇器而犯之者。
四、結夥三人以上而犯之者。
五、乘火災、水災或其他災害之際而犯之者。
六、在車站或埠頭而犯之者。
前項之未遂犯罰之。
中華民國刑法第346條
（單純恐嚇罪）
意圖為自己或第三人不法之所有，以恐嚇使人將本人或第三人之
物交付者，處 6 月以上 5 年以下有期徒刑，得併科 1 千元以
下罰金。
以前項方法得財產上不法之利益，或使第三人得之者，亦同。
前二項之未遂犯罰之。


司法院資訊處製作；財團法人民間司法改革基金會備份。
